臺灣臺中地方法院刑事判決　　　　　　　　　　　　九十三年度訴字第一七三九號
　　公　訴　人　臺灣臺中地方法院檢察署檢察官
　　被　　　告　甲○○
右列被告違反因毒品危害防制條例案件，經檢察官提起公訴（九十三年度毒偵字第二
二一五號、第二四五○號），經本院合議庭裁定改依簡式審判程序審理，判決如左：
    主  文
甲○○連續施用第一級毒品，累犯，處有期徒刑壹年。扣案之海洛因壹小包（含袋重
零點參公克）沒收銷燬之、扣案之注射針筒貳支沒收。
    事  實
一、甲○○前因施用毒品案件，經先後二次送觀察、勒戒後，均認無繼續施用毒品之
    傾向，由臺灣臺中地方法院檢察署檢察官分別於民國八十八年一月十二日以八十
    八年度偵字第八一三號、於八十八年十二月二十三日，以八十八年度偵字第二六
    ○三號為不起訴處分確定。又於八十九年間，因三犯施用毒品案件，經本院以八
    十九年度毒聲字第二一七○號裁定令入戒治處所施以強制戒治，經強制戒治期滿
    三月後，成效經評定為合格，再經本院以八十九年度毒聲字第六九一二號裁定停
    止戒治，所餘戒治期間，付保護管束，於九十年四月五日保護管束期滿。就其三
    犯施用毒品部分，經本院以八十九年度易字第一四○七號判處有期徒刑五月確定
    ，於九十年六月二十八日執行完畢。又於九十三年間，因施用毒品案件，甫經本
    院於九十三年五月十日以九十三年度訴字第七七四號判處有期徒刑十月確定（尚
    未執行完畢）。詎仍不知悔改，復基於施用第一級毒品之概括犯意，自九十二年
    六月五日起至九十三年七月九日止，在臺中縣大雅鄉○○路上之土地公廟、臺中
    縣大雅鄉○○路上之保齡球館、沙鹿交流道附近等地點，以將海洛因摻入礦泉水
    中溶解後，以注射針筒注射之方式，約每星期施用三、四次，連續施用第一級毒
    品海洛因多次。嗣為警分別於九十三年六月二十三日上午六時許，在臺中縣大雅
    鄉○○路○段一九四號旁土地公廟查獲，並扣得其所有，用以施用海洛因之注射
    針筒一支；於九十三年七月九日十六時許，在臺中縣梧棲鎮○○街三一巷五四號
    住處查獲，並扣得海洛因一小包（含袋重○．三公克）、及其所有，用以施用海
    洛因之注射針筒一支。
二、案經臺中縣警察局豐原分局、臺中縣警察局清水分局報告臺灣臺中地方法院檢察
    署檢察官偵查起訴。
    理  由
一、本件被告甲○○所犯係死刑、無期徒刑、最輕本刑為三年以上有期徒刑以外之罪
    ，其於準備程序中就被訴事實為有罪之陳述，經告知簡式審判程序之旨，並聽取
    公訴人及被告之意見後，本院合議庭認為適宜而裁定由受命法官獨任進行簡式審
    判程序，先予敘明。
二、訊據被告甲○○對右揭事實坦承不諱，並有扣案之第一級毒品海洛因一小包（含
    袋重○‧三公克）、注射針筒二支可稽。且被告先後二次為警查獲時所採集之尿
    液，經送檢驗結果，均確呈嗎啡陽性反應，有中山醫學大學附設醫院藥物濫用檢
    測中心檢驗報告二紙、清泉醫院特殊檢驗報告單乙紙附卷可憑，足見被告上揭自
    白確與事實相符。再被告曾因施用毒品案件，先後二次送觀察、勒戒後，均認無
    繼續施用毒品之傾向，由臺灣臺中地方法院檢察署檢察官分別於八十八年一月十
    二日以八十八年度偵字第八一三號、於八十八年十二月二十三日，以八十八年度
    偵字第二六○三號為不起訴處分確定。又於八十九年間，因三犯施用毒品案件，
    經本院以八十九年度毒聲字第二一七○號裁定令入戒治處所施以強制戒治，經強
    制戒治期滿三月後，成效經評定為合格，再經本院以八十九年度毒聲字第六九一
    二號裁定停止戒治，所餘戒治期間，付保護管束，於九十年四月五日保護管束期
    滿等情，有臺灣臺中地方法院檢察署刑案資料查註紀錄表、上開不起訴處分書、
    臺灣高等法院被告全國前案紀錄表在卷可按。是本件事證明確，被告犯行洵堪認
    定，應予依法論科。
三、核被告甲○○所為，係犯毒品危害防制條例第十條第一項之施用第一級毒品罪。
    其持有第一級毒品之低度行為，已為施用之高度行為所吸收，不另論罪。又被告
    先後多次施用第一級毒品犯行，時間緊接，犯罪構成要件相同，顯係基於概括犯
    意反覆實施，為連續犯，應論以一罪，依法加重其刑。再被告曾因毒品危害防制
    條例案件，經本院以八十九年度易字第一四○七號判處有期徒刑五月確定，於九
    十年六月二十八日執行完畢，有臺灣臺中地方法院檢察署刑案資料查註紀錄表及
    臺灣高等法院被告全國前案紀錄表足參，五年以內再犯有期徒刑以上之本罪，為
    累犯，應依法遞加其刑。爰審酌被告已有毒品危害防制條例前科，並曾經觀察勒
    戒、強制戒治，仍不知悔改，甫經本院於九十三年五月十日以九十三年度訴字第
    七七四號判處有期徒刑十月確定，仍繼續施用毒品不輟，再為本件犯行，惟考其
    事後坦承上情，態度尚佳及其犯罪動機、手段、所生危害等一切情狀，處以如主
    文所示之刑，以示懲儆。至扣案之第一級毒品海洛因一小包（含袋重○‧三公克
    ），應依毒品危害防制條例第十八條第一項前段，諭知沒收銷燬之。扣案之注射
    針筒二支，係被告所有，用供其施用海洛因所用之物，業據被供陳明確，應依刑
    法第三十八條第一項第二款之規定宣告沒收。
據上論斷，應依刑事訴訟法第二百七十三條之一第一項、第二百九十九條第一項前段
，毒品危害防制條例第十條第一項、第二十三條第二項、第十八條第一項前段，刑法
第十一條、第五十六條、第四十七條、第三十八條第一項第二款，判決如主文。
中      華      民      國    九十三    年      九      月      三      日
                                    臺灣臺中地方法院刑事第五庭
                                        法  官  劉麗瑛
右正本證明與原本無異。
如不服本判決，應於送達後十日內向本院提出上訴狀（須附繕本），上訴於臺灣高等
法院臺中分院。
書記官
中      華      民      國    九十三    年      九      月      三      日
附錄論罪科刑法條
毒品危害防制條例第十條第一項：
施用第一級毒品者，處六月以上五年以下有期徒刑。
